【裁判字號】    95,易,1320
【裁判日期】    951027
【裁判案由】    毒品危害防制條例
【裁判全文】
臺灣臺北地方法院刑事判決              95年度易字第1320號
公  訴  人  臺灣臺北地方法院檢察署檢察官
被      告  甲○○
                    （現另案在臺灣士林看守所執行中）
上列被告因違反毒品危害防制條例案件，經檢察官聲請以簡易判
決處刑（95年度毒偵字第1137號）及移送併辦（95年度毒偵字第
1367號），本院認不宜以簡易判決處刑，改依通常程序審理，因
被告於準備程序中對犯罪事實為有罪之陳述，經告以簡式審判之
意旨，並聽取當事人之意見後，經本院合議庭裁定由受命法官獨
任進行簡式審判程序，判決如下：
    主    文
甲○○連續施用第二級毒品，累犯，處有期徒刑拾月。扣案第二
級毒品安非他命包（總毛重柒公克、總淨重陸點貳公克、驗
餘剩陸點貳貳公克）、壹包（毛重點柒捌公克、淨重點壹玖
公克、驗餘剩點壹捌公克）沒收銷燬之，吸食器貳組沒收。
    犯罪事實
一、甲○○前於民國九十四年間，因違反毒品危害防制條例案件
    ，經臺灣板橋地方法院以九十四年度簡字第五六七九號刑事
    簡易判決判處有期徒刑六月，如易科罰金，以三百元折算一
    日確定，於九十五年三月七日易科罰金執行完畢，詎其前已
    於因施用第二級毒品安非他命，經臺灣板橋地方法院以九十
    四年度毒聲字第一０九七號裁定送勒戒處所觀察、勒戒，於
    九十四年十月十四日執行完畢釋放，竟基於施用第二級毒品
    之概括犯意，於執行完畢釋放後五年以內，即九十五年四月
    十四日夜間八時許，在其所有停放於臺北市區某巷內車號八
    四二六—ＥＨ號自用小客車內，將第二級毒品安非他命置於
    其所有之安非他命吸食器內，再以其所有之打火機燒烤吸食
    器產生煙霧而予吸食之方式，施用第二級毒品安非他命一次
    ；又於同年五月十三日上午六時三十分許，在臺北市○○區
    ○○路一七八巷三十八號三樓之二住處內，將第二級毒品安
    非他命置於其所有之吸食器內，再以其所有之打火機燒烤吸
    食器產生煙霧而予吸食之方式，施用第二級毒品安非他命一
    次。嗣分別於同年四月十五日凌晨一時許，為警在臺北市○
    ○區○○路二十六號前攔檢查獲，並扣得第二級毒品安非他
    命三包（總毛重七公克、總淨重六點二三公克、驗餘剩六點
    二二公克）及被告所有之吸食器一組；復於同年五月十三日
    上午六時五十五分許，經警在臺北市中山區○○○路○段三
    十九巷與林森北路口攔檢查獲，並扣得第二級毒品安非他命
    一包（毛重三點七八公克、淨重三點一九公克、驗餘剩三點
    一八公克），及被告所有之吸食器一組，並為被告採集尿液
    送驗後，始查知上情。
二、案經臺北市政府警察局中山分局報請臺灣臺北地方法院檢察
    署檢察官偵查後聲請以簡易判決處刑及移送併辦，本院認不
    宜以簡易判決處刑，改依通常程序審理，並經本院合議庭裁
    定由受命法官獨任進行簡式審判程序。
    理    由
一、訊據被告甲○○對於上開連續施用第二級毒品安非他命之犯
    行坦承不諱，且被告經警採集尿液送請化驗，經施以酵素免
    疫分析法（ＥＩＡ）初步檢驗，呈現安非他命類陽性檢驗結
    果，再施以氣象層析質譜儀法（ＧＣ／ＭＳ）確認檢驗後，
    亦呈現安非他命類（包含安非他命與甲基安非他命）陽性反
    應之檢驗結果等情，則有尿液採樣書、臺北市政府警察局偵
    辦毒品案件尿液檢體委驗單、臺灣檢驗科技股份有限公司九
    十五年五月四日濫用藥物尿液檢驗報告及鑑定人結文各一紙
    附卷可稽（九十五年度毒偵字第一一三七號偵查卷第三十頁
    、第四十七至四十八頁、九十五年度毒偵字第一三六七號偵
    查卷第二十二頁、本院卷一第二十至二十一頁）。另被告經
    搜索並扣得白色粉末共四包、吸食器共二組之事實，亦有臺
    北市政府警察局中山分局搜索筆錄、扣押物品目錄表、贓證
    物照片、贓證物品清單、自願搜索同意書在卷可憑（九十五
    年度毒偵字第一一三七號偵查卷第十二至十九頁、第三十九
    頁、九十五年度毒偵字第一三六七號偵查卷第十一至十八頁
    、第三十四頁）。上開扣押之白色粉末經送請鑑定施以氣相
    層析及質譜分析法鑑驗後，確認均含有第二級毒品甲基安非
    他命、Ｎ, Ｎ- 二甲基安非他命成分，則有臺北市政府警察
    局九十五年八月二十三日北市鑑毒字第四三三號鑑驗通知書
    附卷可證（本院卷二第六頁）。而甲基安非他命經口服投與
    後約百分之七十於二十四小時內自尿中排出，約百分之九十
    於九十六小時內自尿中排出，其檢出與投與方式、投與量、
    個人體質、採尿時間與檢測儀器之精密度等諸多因素有關，
    因此僅憑尿液中呈安非他命陽性反應，並無法確實推算吸食
    時間距採尿時間長短，唯依上開資料推斷，最長可能不會超
    過四日（即九十六小時），此業經行政院衛生署藥物食品檢
    驗局八十一年二月八日藥檢壹字第一五七號函示明確。至
    於被告經臺灣板橋地方法院以九十四年度毒聲字第一０九七
    號裁定送勒戒處所觀察、勒戒，於九十四年十月十四日執行
    完畢釋放等情，則有臺灣高等法院被告全國前案紀錄表一份
    在卷可參。被告上開任意性之自白，經前揭證據補強後，應
    認與事實相符，而得作為認定被告犯罪之證據。本案事證明
    確，被告犯行堪以認定，應依法論科。
二、查被告行為後，刑法部分條文已於九十四年二月二日經總統
    令修正公佈，並於九十五年七月一日施行。而按行為後法律
    有變更者，適用行為時之法律，但行為後之法律有利於行為
    人者，適用最有利於行為人之法律，刑法第二條第一項定有
    明文。此條規定係規範行為後法律變更所生新舊法律比較適
    用之準據法，本身尚無新舊法比較之問題，於新法施行後，
    應一律適用新法第二條第一項之規定，為「從舊從輕」之比
    較，先予敘明。再按本次法律變更，比較時應就罪刑有關之
    共犯、未遂犯、想像競合犯、牽連犯、連續犯、結合犯，以
    及累犯加重、自首減輕暨其他法定加減原因（如身分加減）
    與加減例等一切情形，綜其全部罪刑之結果而為比較，最高
    法院九十五年五月二十三日九十五年度第八次刑庭會議決議
    參照。茲就本件新舊法比較結果說明如下：
  (一)關於累犯規定部分，被告曾於九十四年間，因違反毒品危害
    防制條例案件，經臺灣板橋地方法院以九十四年度簡字第五
    六七九號刑事簡易判決判處有期徒刑六月，如易科罰金，以
    三百元折算一日確定，於九十五三月七日易科罰金執行完畢
    ，有臺灣高等法院被告前案紀錄表乙紙附卷可稽，於五年以
    內故意再犯本件有期徒刑以上之罪，不論依修正前之刑法第
    四十七條，或修正後之刑法第四十七條第一項之規定，均構
    成累犯，是修正後之規定對被告而言並無有利之情形。
  (二)關於連續犯之規定，修正前刑法第五十六條規定：「連續數
    行為而犯同一之罪名者，以一罪論。但得加重其刑至二分之
    一。」而修正後刑法則刪除第五十六條之規定，已不得再論
    以一罪。是比較修正前後之規定，修正後法律並無有利於行
    為人之情況。
  (三)綜合上開比較之結果，九十五年七月一日修正施行之刑法部
    分條文，其適用結果並無有利於被告之情形，依前開法律規
    定，自應適用被告行為時即修正前刑法之相關規定論處。
三、查安非他命屬於毒品危害防制條例第二條第二項第二款所規
    定之第二級毒品，核被告施用安非他命之行為，係犯毒品危
    害防制條例第十條第二項之施用第二級毒品罪。被告持有第
    二級毒品安非他命之目的，在於供己吸食，其施用毒品前之
    持有毒品之低度行為，應為施用毒品之高度行為所吸收，不
    另論罪。被告前後多次施用第二級毒品安非他命之犯行，時
    間緊接、方法相同，觸犯構成要件相同之罪，顯係基於概括
    犯意反覆為之，為連續犯，應依修正前刑法第五十六條規定
    論以一罪，並加重其刑。又移送併辦之犯罪事實，雖未據公
    訴人起訴，惟此部分與經起訴之犯罪事實有連續犯之裁判上
    一罪關係，基於審判不可分原則，本院自得加以審理，附此
    敘明。末查被告曾於九十四年間，因違反毒品危害防制條例
    案件，經臺灣板橋地方法院以九十四年度簡字第五六七九號
    刑事簡易判決判處有期徒刑六月，如易科罰金，以三百元折
    算一日確定，於九十五三月七日易科罰金執行完畢，有臺灣
    高等法院被告前案紀錄表一份附卷可稽，於五年以內再犯本
    件有期徒刑以上之罪，為累犯，應依修正前刑法第四十七條
    規定，加重其刑，並依法遞加重之。爰審酌被告前已因施用
    毒品案件經法院裁定施以觀察、勒戒，仍無法戒除毒癮、顯
    見其自制性薄弱、無法抗拒毒品之誘惑，且施用毒品除戕害
    己身健康之外、更造成社會上毒品流通、犯罪所生危害非輕
    ，惟被告已坦承犯行，表示悔悟，犯後態度良好，及其生活
    狀況與智識程度等一切情狀，量處如主文所示之刑。扣案第
    二級毒品安非他命三包（總毛重七公克、總淨重六點二三公
    克、驗餘剩六點二二公克）、一包（毛重三點七八公克、淨
    重三點一九公克、驗餘剩三點一八公克），均應依毒品危害
    防制條例第十八條第一項前段規定沒收銷燬之。而扣案之吸
    食器二個，均為被告所有供施用第二級毒品安非他命所用之
    物，業據其供陳在卷，亦應併予宣告沒收。至於被告施用第
    二級毒品安非他命所使用之打火機，雖為被告所有供本件犯
    罪所用之物，惟未據扣案，為避免將來執行之困難，爰不予
    宣告沒收，附此說明。
據上論斷，應依刑事訴訟法第四百五十二條、第二百七十三條之
一第一項、第二百九十九條第一項前段，毒品危害防制條例第十
條第二項、第十八條第一項前段，刑法第十一條前段、第二條第
一項前段，修正前刑法第五十六條、第四十七條，刑法第三十八
條第一項第二款，判決如主文。
本案經檢察官黃于真到庭執行職務
中    華    民    國    95    年    10    月    27    日
                  刑事第七庭  法  官  余明賢
以上正本證明與原本無異。
如不服本判決，應於判決送達後10日內，向本院提出上訴狀。
                              書記官  葉潔如
中    華    民    國    95    年    10    月    27    日
附錄本案論罪科刑法條全文
毒品危害防制條例第10條第2項
施用第二級毒品者，處 3 年以下有期徒刑。


司法院資訊處製作；財團法人民間司法改革基金會備份。
